【裁判字號】    98,訴,1984
【裁判日期】    990115
【裁判案由】    偽造文書等
【裁判全文】
臺灣板橋地方法院刑事判決              98年度訴字第1984號
公  訴  人  臺灣板橋地方法院檢察署檢察官
被      告  戊○○
選任辯護人  林淑惠律師
被      告  乙○○
選任辯護人  許峻鳴律師
            許進德律師
被      告  丁○○
上列被告因偽造文書等案件，經檢察官提起公訴（98年度偵字第
8993號、13060 號），本院判決如下：
    主  文
乙○○共同行使偽造公文書，足以生損害於公眾及他人，處有期
徒刑壹年貳月，如附表一編號6 、19及附表二所示之物均沒收。
又共同行使偽造公文書，足以生損害於公眾及他人，處有期徒刑
貳年，如附表一編號12、14、16、17、19及如附表二所示之物均
沒收。應執行有期徒刑貳年拾月，如附表一編號6 、12、14、16
、17、19及如附表二所示等物均沒收。
丁○○共同行使偽造公文書，足以生損害於公眾及他人，處有期
徒刑壹年貳月，如附表一編號6 、19及附表二所示之物均沒收。
又共同行使偽造公文書，足以生損害於公眾及他人，處有期徒刑
貳年，如附表一編號12、14、16、17、19及如附表二所示之物均
沒收。應執行有期徒刑貳年拾月，如附表一編號6 、12、14、16
、17、19及如附表二所示等物均沒收。
戊○○共同行使偽造公文書，足以生損害於公眾及他人，處有期
徒刑壹年貳月，如附表一編號6 、19及附表二所示之物均沒收。
又共同行使偽造公文書，足以生損害於公眾及他人，處有期徒刑
壹年陸月，如附表一編號14、16、17、18、19、20及如附表二所
示之物均沒收。應執行有期徒刑貳年貳月，如附表一編號6 、14
、16、17、18、19、20及如附表二所示等物均沒收。
    事  實
一、丁○○、乙○○、戊○○於民國98年2 、3 月間，依報上所
    載廣告，加入真實姓名年籍不詳綽號「大發」、「阿三」等
    成年男子及其所屬之詐騙集團，共同基於意圖為自己不法所
    有、行使偽造公文書及冒充公務員行使職權之犯意聯絡，先
    由該詐欺集團成員偽造「台灣省台北地院環境局」、「書記
    官孫淑惠」印章，並偽造「臺灣台北地方法院檢察署偵查卷
    宗卷面」、「台北地方法院地檢署監管科公文」等公文書（
    其上均有「台灣省台北地院環境局」、「書記官孫淑惠」之
    偽造印文各1枚），以及表明係由聲請人出具之「請求暫時
    性凍結執行聲請書」，戊○○復與前開詐騙集團共同基於偽
    造特種文書之犯意聯絡，由戊○○將其個人照片一張，交由
    詐騙集團成員偽造「臺北縣警察局」印章、印文，進而偽造
    台北地方法院警察處警員黃正忠服務證之特種證件1 張（其
    上有「臺北縣警察局」之偽造印文1 枚）；「大發」、「阿
    三」等人並提供門號0000000000號、0000000000號、000000
    0000號、0000000000號（起訴書漏未記載）、
    000000000000 0號等行動電話予乙○○、丁○○及戊○○作
    為與集團成員聯繫使用之工具，繼提供新臺幣（下同）30萬
    元交付給乙○○於98年3月10日購買車牌號碼6A-8689號自用
    小客車供作交通工具。嗣詐欺集團成員佯裝銀行人員、警察
    、「黃立維檢察官」等身份，先後撥打電話向己○○、庚○○等人誆稱渠等涉及洗錢等犯罪，應將財產交付監管云云，
    並於己○○、庚○○受騙後，指示乙○○駕駛上揭車輛搭載
    丁○○、戊○○至指定地點後，由丁○○持前揭文件冒充為
    臺灣臺北地方法院檢察署人員向己○○、庚○○收取詐得之
    款項，戊○○則在旁負責把風，渠等嗣後再依「大發」或「
    阿三」之行動電話簡訊指示，於扣除百分之3或2萬元之報酬
    後，尋找銀行將收取款項匯入指示之帳戶內。詳細過程如下
    ：
  (一)於98年3 月10日上午起，由該詐騙集團之數名成員先後撥打
    電話予己○○，分別冒充銀行人員、警察「蔣國樑」、科長
    「高志明」、「黃立維檢察官」等，佯稱己○○涉嫌洗錢案
    件，需凍結其財產，否則即必須繳納保證金額始免逮捕云云
    ，致己○○誤信為真，並於電話中與詐騙集團成員約定於當
    日下午3 時許在臺北市○○○路103 巷口交付款項，己○○
    隨即自其銀行帳戶領出存款75萬元，上開詐騙集團成員見己○○已受騙，乃聯繫年籍不詳之詐欺集團份子前往約定地點
    ，並冒充為臺灣臺北地方法院檢察署書記官「李正宏」而將
    詐欺集團成員事先於不詳時、地製作如附表一編號1 、2 、
    3 、4 、5 等傳真文件交付己○○而為行使，己○○信以為
    真，遂將其提領之現金75萬元交付予該冒稱為「書記官李正
    宏」之人（此部分並無證據證明丁○○等3 人有參與，此詳
    不另為無罪諭知部分所述）。嗣於同年3 月11日上午10時許
    ，詐欺集團成員再冒充「黃立維檢察官」撥打電話向己○○
    誆稱其因涉嫌洗錢案件情節重大，必須提高繳納保證金額方
    能撤銷羈押、暫緩執行云云，致己○○誤信為真，於電話中
    與詐騙集團成員約定於下午3 時許（起訴書略載為某時）在
    臺北市○○○路103 巷口交付款項，隨即分別自其銀行帳戶
    內再領出100 萬元；上開詐騙集團成員見己○○已受騙，乃
    以前揭行動電話聯繫乙○○駕駛車號6A-8689 號自小客車搭
    載丁○○、戊○○至約定地點附近之便利商店，由丁○○接
    收該詐騙集團成員事先於不詳時、地製作如附表一編號6 所
    示之「台北地方法院地檢署監管科公文」之偽造公文書1 紙
    ，及表示係由己○○出具之如附表一編號7 所載「請求暫時
    性凍結執行聲請書」1 紙等傳真文件後，依約定時間到達約
    定地點，由戊○○於現場附近把風，丁○○則冒稱為刑警「
    廖顯華」並出示如附表一編號6 、7 所示文書行使之，藉以
    取信己○○，致己○○陷於錯誤，誤認丁○○確係擔任收取
    款項之員警，而將其提領之現金100 萬元交付予丁○○，足
    生損害於廖顯華、臺灣臺北地方法院檢察署等機關之威信、
    職務執行及公文書管理之正確性。丁○○等3 人取得上開款
    項後，再依「大發」或「阿三」之行動電話簡訊指示，扣除
    百分之3 或2 萬元之報酬後，尋找銀行將餘款匯入指示之帳
    戶內。嗣於98年3 月16日，己○○察覺有致電警方求證，始
    悉受騙。
  (二)於98年3 月11日上午10時許，該詐騙集團之成員數人撥打電
    話予庚○○，分別冒充銀行人員、警察、「黃立維檢察官」
    等，佯稱庚○○涉嫌洗錢案件，並於詢問其存款狀況後，表
    示必須繳納保證金額方能免受通緝執行云云，致庚○○誤信
    為真，並於電話中與詐騙集團成員約定於翌日即11日下午某
    時，在臺北市中正紀念堂音樂廳走廊附近交付款項後，庚○○分別自其銀行帳戶內領出存款110 萬元，詐欺集團成員見
    庚○○受騙後，乃聯繫不詳之成員前往約定地點冒充為臺北
    地檢署法警「鄭新武」，並將詐欺集團成員事先於不詳時地
    製作如附表一編號8 、9 、10、11等傳真文件交付給庚○○
    ，致使庚○○誤信為真將提領之現金110 萬元交付予該自稱
    為「鄭新武」之人（此部分並無證據證明丁○○等3 人有參
    與，此詳不另為無罪諭知部分所述）。上開集團復又於98年
    3 月12日下午、同月13日上午，再冒充「黃立維檢察官」撥
    打電話予庚○○，佯稱庚○○涉嫌洗錢案件情節重大，主任
    檢察官不同意暫緩執行，必須再提高繳納保證金額方能撤銷
    羈押、暫緩執行云云，致庚○○誤信為真，並於電話中與詐
    騙集團成員再約定於13日中午12時許（起訴書誤載為下午某
    時）在位於臺北市○○路與貴陽街口之介壽公園交付款項，
    並再自銀行帳戶領出現金125 萬元，上開詐騙集團成員見庚○○受騙，乃以行動電話聯繫乙○○駕駛前開自小客車搭載
    丁○○至約定地點附近之便利商店收取該詐騙集團成員事先
    於不詳時、地製作如附表一編號12、13所示傳真文件各1 紙
    ，隨即前往上述約定地點，由丁○○冒充臺灣臺北地方法院
    檢察署法警，並交付如附表一編號12、13傳真文件為行使，
    藉以取信庚○○，致庚○○陷於錯誤，因而交付現金125 萬
    元予丁○○，足生損害於臺灣臺北地方法院機關威信、職務
    執行及公文書管理之正確性；丁○○、乙○○取得上開款項
    後，再依「大發」或「阿三」之行動電話簡訊指示，扣除百
    分之3 或2 萬元之報酬後，尋找銀行將餘款匯入指示之帳戶
    內。嗣於同年3 月16日，該詐騙集團成員復以上開理由要求
    庚○○追繳保證金額云云，致庚○○陷於錯誤，於電話中與
    詐騙集團成員約定在臺北市○○路與松山路之林口公園交付
    款項，庚○○並自其銀行帳戶內領出共計200 萬元，該詐騙
    集團見庚○○業已受騙，隨即以電話通知乙○○駕駛前開自
    小客車搭載丁○○及戊○○至上開約定地點附近之便利商店
    ，收取該詐騙集團成員事先於不詳時、地製作如附表一編號
    14、15所示傳真文件各1 紙，並隨即前往該約定地點，由戊○○在現場附近把風，丁○○則冒充法警並交付如附表一編
    號14、15所載傳真文件予庚○○而為行使，致庚○○誤信為
    真，將其提領之存款200 萬元交付予丁○○，足生損害於臺
    灣臺北地方法院機關威信、職務執行及公文書管理之正確性
    ；丁○○等3 人取得上開款項後，再依「大發」或「阿三」
    之行動電話簡訊指示，扣除百分之3 或2 萬元之報酬後，尋
    找銀行將餘款匯入指示之帳戶內。迄至同日晚間，該冒稱「
    黃立維檢察官」之人再致電予庚○○誆稱其因另有股票、基
    金及保險存單等，仍須再提高繳納保證金額云云，庚○○因
    付款多次心生懷疑，於同年月17日訴由法務部調查局臺北縣
    調查站，適於98年3 月18日，該詐騙集團之成員再度撥打電
    話給庚○○，庚○○並未陷於錯誤，惟佯裝受騙，假意同意
    交付款項350 萬元，遂與該詐騙集團成員約定隔日（19日）
    10時許於臺北縣板橋市車站廣場前交付款項，該詐騙集團因
    認庚○○已受騙，隨即通知乙○○駕駛前開自小客車搭載丁○○及戊○○至與庚○○約定地點附近之便利商店，收取如
    附表一編號16、17所示之傳真文件各1 紙，並前往約定地點
    準備向庚○○取款350 萬元之際，即遭在旁埋伏之調查員逮
    捕，並循線在附近查獲負責把風之戊○○、負責駕車接應之
    乙○○，暨扣得如附表一編號16、17、18所載文件暨特種證
    件，及如附表二、三所載之物品。
二、案經己○○、庚○○訴由法務部調查局臺北縣調查站移送臺
    灣板橋地方法院檢察署檢察官偵查起訴。
    理  由
壹、有罪部分：
一、按被告以外之人於審判外之陳述，雖不符同法第159 條之1
    至第159 條之4 之規定，但經當事人於審判程序同意作為證
    據，法院審酌該言詞陳述或書面陳述作成時之情況，認為適
    當者，亦得為證據；當事人、代理人或辯護人於法院調查證
    據時，知有第159 條第1 項不得為證據之情形，而未於言詞
    辯論終結前聲明異議者，視為有前項之同意，此據刑事訴訟
    法第159 條之5 規定甚明。本判決後引之被告以外之人於審
    判外之陳述，固均屬傳聞證據，惟被告及其等辯護人就該等
    審判外陳述之證據能力，於本院準備程序均表示不予爭執，
    且迄至言詞辯論終結前，就該等證據資料之證據能力亦未再
    聲明異議，本院審酌該等證據資料製作時之情況，尚查無違
    法不當及證明力明顯過低之瑕疵，亦認為以之作為證據應屬
    適當，故揆諸前開法律規定與說明，爰逕依刑事訴訟法第15
    9 條之5 規定，認該等證據資料均有證據能力。
二、上揭事實，業據被告丁○○、戊○○及乙○○於本院審理中
    坦承不諱，核與證人庚○○、己○○於調查站、偵查及本院
    審理時就此部分之證述情節相符，並有如附表一編號6 、7
    、12至18所載「臺灣臺北地方法院地檢署監管科公文」、「
    臺灣臺北地方法院檢察署偵查卷宗頁面」、「請求暫時性凍
    結執行聲請書」、「台北地方法院警察處警員黃正忠警察服
    務證」等文件（卷附頁數詳如附表一所載）、如附表二所載
    之扣案物可稽，復有被害人庚○○所有之台灣銀行活期儲蓄
    存款存摺影本、國泰世華銀行活期儲蓄存款簿影本、永豐銀
    行活期儲蓄存款簿影本、台新銀行綜合活期儲蓄存款簿影本
    各1 份，被害人己○○所有之華南商業銀行及中國信託商業
    銀行存簿影本各1 份，以及合作金庫銀行匯款單、便利商店
    收取傳真照片2 張、華南商業銀行清水分行98年3 月24 日
    華清存字第9800049 號函檢附帳戶000000000000號開戶資料
    、開戶至今交易明細表取款憑條、匯款申請書、取款人影像
    畫面光碟等件、彰化銀行業務往來申請書、存摺存款交易明
    細查詢表、匯豐銀行跨行轉帳申請書各1 份、合作金庫玉成
    分行匯款人照片2 張、車號6A-868 9號汽車之照片4 張、庚○○提供與冒稱「黃立維檢察官」之人間錄音譯文1 份、及
    電話通聯紀錄等件可資佐證（參臺灣板橋地方法院檢察署98
    年度偵字第8993號卷第5-23、188 、196 、206-210 頁，同
    署98年度偵字第13060 號卷第14-15 、24、36、38、162 、
    170 、191 頁、229-234 頁，本院卷(二)第3-65頁），上開補
    強證據已足資擔保被告等所為之上開任意性自白之真實性，
    自堪信為實在。且按共同正犯，在合同之意思內各自分擔犯
    罪行為之一部，相互利用他人之行為，以達其犯罪之目的者
    ，即應對全部所發生之結果，共同負責（最高法院28年上字
    第3110號判例可資參照）。本件被告乙○○、戊○○、丁○○等3 人既與「大發」、「阿三」所屬詐欺集團成員聯絡，
    並知悉於上揭時、地渠等詐騙被害人己○○、庚○○之計畫
    ，仍分別擔任駕駛、現場把風人員、取款車手，而共同向被
    害人詐取金錢牟利，渠等所為顯與「大發」、「阿三」及其
    他詐欺集團成員間，在冒充公務員行使職權、行使偽造公文
    書、詐欺取財之合同犯意內，各自分擔犯罪行為之一部，並
    相互利用其他被告或詐欺集團成員之行為以遂行犯罪之目的
    ，自均應對如事實欄一所載之犯罪結果共同負責。然就事實
    欄一(一)所述被告三人於98年3 月11日詐騙己○○之犯罪時間
    應為該日下午3 時許，此經證人己○○證述在卷（本院卷(一)
    第163-165 反面），起訴書就此部分顯有誤載；另事實欄一
    (二)所述被告丁○○、乙○○於98年3 月13日詐騙庚○○之時
    間，經參酌證人庚○○於偵查中及本院審理時之證詞（見同
    上偵查卷第109 頁、本院卷(二)第162 頁），及本院調閱前開
    供被告三人作為與該詐騙集團成員聯繫使用行動電話門號00
    00000000號、0000000000號通聯記錄顯示之基地台位置、時
    間等（參本院卷(二)第38、49頁），足認此部分之犯罪時間應
    為98年3 月13日上午12時許，起訴書所載「3 月13日下午某
    時」自應予更正，併予指明。綜上所述，本件事證已臻明確
    ，被告等人之犯行洵堪認定，均應依法論科。
三、論罪科刑部分：
  (一)按刑法所謂公印，係指公署或公務員職務上所使用之印信而
    言；所謂公印或公印文，係專指表示公署或公務員資格之印
    信而言，即俗稱大印與小官印及其印文（最高法院22年上字
    第1904號及69年臺上字第693 號判例意旨參照）。又公印之
    形式凡符合印信條例規定之要件而製頒，無論為印、關防、
    職章、圖記，如足以表示其為公務主體之同一性者，均屬之
    （最高法院89年度臺上字第3155號判決意旨可參）。而不符
    印信條例規定或不足以表示公署或公務員之資格之印文，如
    機關長官之簽名章僅屬於代替簽名用之普通印章，即不得謂
    之公印（參見最高法院86年度臺上字第4631號判決）；另與
    我國公務機關名銜不符之印文，難認為公印文（最高法院84
    年度臺上字第6118號判決意旨參照）。按如附表一編號6 、
    12、14、16、18所示偽造公文書、特種文書上之「台灣省台
    北地院環境局」、「臺北縣警察局」等印文，因我國並無此
    政府單位，自無從認定為依印信條例所規定製頒之印信，是
    前開印章皆與公印之要件不符，僅能論以通常印章，所蓋之
    印文亦非公印文，另其上偽造之「書記官孫淑惠」，係用於
    代替簽名之簽名章，前開印章均與公印之要件不符，亦僅屬
    偽造之通常印文。
  (二)次按公文書係指公務員職務上製作之文書，刑法第10條第3
    項定有明文；而刑法上偽造文書罪，係著重於保護公共信用
    之法益，即使該偽造文書所載名義製作人實無其人，而社會
    上一般人仍有誤信其為真正文書之危險，仍難阻卻犯罪之成
    立（最高法院54年臺上字第1404號判例意旨參照）。又刑法
    上所稱之公文書，係指公務員職務上製作之文書。若由形式
    上觀察文書之製作人為公務員且文書之內容係就公務員職務
    上之事項所製作，即使該偽造之公文書上所載製作名義機關
    不存在或該文書所載之內容並非該管公務員職務上所管轄，
    惟社會上一般人無法辨識而仍有誤信其為真正之危險時，仍
    難謂其非公文書。查如附表一編號6 、12、14、16所載之「
    臺灣台北地方法院檢察署偵查卷宗卷面」、「台北地方法院
    地檢署監管科公文」等，形式上已表明係臺灣臺北地方法院
    檢察署所出具，其內容又係關於刑事案件之偵辦情形，自有
    表彰該等公署公務員本於職務而製作之意，縱該等文書所載
    製作名義人檢察署監管科，該檢察署實際上並無此一單位，
    然其內容均與犯罪偵查事項有關，核與檢察署之業務相當，
    且一般人苟非熟知檢察組織，尚不足以分辨該單位是否實際
    存在，仍有誤信該等文書為公務員職務上所製作之真正文書
    之危險，堪認為偽造公文書。又行使影本，作用與原本相同
    （最高法院70年台上字第1107號判例意旨參照），是本件偽
    造之公文書雖為傳真影本，依上開見解，仍應認被告所犯為
    行使偽造公文書。惟自如附表一編號7 、13、15、17所載之
    「請求暫時性凍結執行聲請書」觀之，該文書係由被告交予
    被害人，由被害人以自己之名義做成之聲請書，並非公文書
    ，亦非偽造之文書，其等交付該文件予被害人之行為，自不
    能論以行使偽造公文書罪責，起訴書就此文書亦將之載為被
    告等人所偽造之公文書範圍，尚有誤會，應併予說明。另被
    告戊○○與詐欺集團成員共同偽造之「台北地方法院警察處
    警員黃正忠警察服務證」，由形式上觀之，已足表明係由臺
    北地方法院所製發，用以證明出示識別證者確屬在該機關任
    職服務之公務員，故應屬刑法第212 條規定之特種文書無訛
    。
  (三)是核被告丁○○、乙○○所為，係犯刑法第216 條、第211
    條行使偽造公文書罪、第158 條第1 項之僭行公務員職權罪
    及同法第339 條第1 項詐欺取財罪；核被告戊○○所為，係
    犯刑法第212 條之偽造特種文書罪、同法第216 條、第211
    條行使偽造公文書罪、第158 條第1 項之僭行公務員職權罪
    及同法第339 條第1 項詐欺取財罪。被告三人與詐欺集團間
    所共同偽造「台灣省台北地方環境局官印」、「書記官孫淑
    惠」印章暨印文，及被告戊○○與詐欺集團成員共同偽造「
    臺北縣警察局」印章、印文，係分別用以偽造前揭公文書、
    特種證件，該等偽造印章、印文之行為係偽造公文書、偽造
    特種文書之部分行為，而偽造公文書之低度行為復分別為行
    使之高度行為所吸收，均不另論罪。又被告等3 人與不詳真
    實姓名年籍不詳綽號「大發」、「阿三」等成年男子及其所
    屬之詐騙集團間，就前揭偽造特種文書（僅被告戊○○）、
    行使偽造公文書、冒充公務員行使職權、詐欺取財等犯行，
    分別有犯意聯絡行為分擔，均應成立共同正犯。
  (四)再查，被告等人先後對庚○○為3 次犯行（被告戊○○部分
    則為2 次），時間緊接，侵害同一社會法益，其目的係利用
    庚○○同一錯誤而先後向其詐騙財產，應評價為一行為，僅
    成立一罪，是以被告等3 人於98年3 月19日向庚○○詐騙35
    0 萬元部分，雖為庚○○識破而未得逞，但仍屬著手於詐欺
    行為而障礙未遂，惟與同年3 月13日、3 月16日詐欺庚○○
    既遂之犯行，為接續犯關係，僅論以一詐欺取財既遂罪，且
    此部分雖未據檢察官起訴，惟仍為起訴效力所及，本院自得
    併予審究。又被告等人與共犯「大發」、「阿三」等詐欺集
    團成員共同偽造識別證特種文書（僅被告戊○○）、暨持偽
    造之公文書冒充公務員，先後向被害人己○○、庚○○詐騙
    存款等行為，在自然意義上雖非完全一致，然仍有部分重疊
    合致，且犯罪目的單一，依一般社會通念，均應評價為一罪
    方符刑罰公平原則，反之若將上開行為評價為法律犯罪概念
    之數行為，而予以併合處罰，將難契合人民感情，是宜認被
    告係出於一個犯意，對被害人己○○、庚○○各別實行一個
    犯罪行為，均係一行為觸犯數罪名，為想像競合犯，各應依
    刑法第55條規定，均從一重之行使偽造公文書罪處斷。再被
    告三人就上開兩次行使偽造公文書犯行，犯意個別，行為互
    殊，侵害之對象亦不同，自應予分論併罰，公訴意旨認被告
    等人對己○○、庚○○所為之各次行使偽造公文書犯行係屬
    包括一罪之集合犯云云，尚有未恰。
  (五)爰審酌被告三人正值壯年，竟不思依循正軌賺取財物，而圖
    不勞而獲，參與詐騙集團對外行騙，且佯稱自己係為司法調
    查人員，詐騙對司法程序不熟悉之善良民眾，對社會治安及
    司法形象、司法文書公信力均產生嚴重危害，且渠等無視於
    其行騙之對象均為退休年邁之人，所詐得之款項均為渠等畢
    生積蓄，破壞他人生活之安定，造成他人財產及心理受到嚴
    重傷害，惟被告等人於犯罪後均坦承犯行，且其等於本件犯
    罪之角色分工上並非位居主要籌畫詐騙之核心地位，復無直
    接撥打電話向告訴人等人訛詐，兼衡以其等3 人之素行、犯
    罪之動機、目的，及渠在審判中所自承之生活狀況暨分別提
    出之戶口名簿影本、診斷證明書、身心障礙手冊影本等一切
    情狀，認公訴意旨具體求處被告等3 人各有期徒刑4 年尚嫌
    過重，分別量處如主文所示之刑，並定其等之應執行之刑，
    以資懲儆。
  (六)末者，如附表一編號6 、7 、12、13至15所示文件，因已分
    別交付予被害人己○○、庚○○，核非屬被告等人或詐欺集
    團成員之物，自無從予以宣告沒收，但其中如附表一編號6
    、12、14所示文件上之「臺灣省臺北地院環境局」「書記官
    孫淑惠」偽造印文暨如附表19、20所載之印章，則不問屬於
    犯人與否，且印章部分縱未扣案，惟無證據證明業已滅失，
    均應依刑法第219 條規定，按諸被告等人參與之犯罪事實程
    度予以沒收；另如附表一編號16、17、18所示文書、特種證
    件，及如附表二所載之物品，分別屬被告等人及所屬詐欺集
    團所有之物，係供渠等犯罪所用及犯罪預備之物，應依刑法
    第38條第1 項第2 款規定，按被告等人參與之範圍分別宣告
    沒收，且其中附表一編號16、18所示偽造公文書、偽造服務
    證上之「臺灣省臺北地院環境局」、「書記官孫淑惠」、「
    臺北縣警察局」等偽造印文，因已包含其中，自無庸重複諭
    知沒收。再如附表三所載之其餘扣案物，因無證據可認係屬
    被告或詐欺集團成員所有並供犯罪所用之物，或僅為被告支
    付傳真費用、購買西裝費用之付款證明而已，均核與犯罪事
    實無關連，爰不予宣告沒收，且其中如附表三編號1 所載員
    警在車號6A-8689 號自用小客車內查扣之現金40萬元部分，
    依被告乙○○於調查站所述，乃係詐騙所得之贓款，自應於
    本案確定後由執行檢察官予以發還被害人，併此敘明之。
貳、不另為無罪諭知部分：
一、公訴意旨另以：被告丁○○、乙○○、戊○○與真實姓名年
    籍不詳綽號「大發」、「阿三」等成年男子及其等所屬之詐
    騙集團，共同基於意圖為自己不法所有、行使偽造公文書、
    及冒充公務員而行使職權之犯意聯絡，分別為：(一)於98年3
    月10日由該詐騙集團成員冒稱為「黃立維檢察官」，向告訴
    人己○○佯稱其涉洗錢罪嫌，須依指示繳納保證金始免遭通
    緝，致告訴人己○○陷於錯誤後，再由「大發」、「阿三」
    等人聯絡被告乙○○駕駛車牌號碼6A-8689 號自用小客車，
    於98年3 月10日15時許，搭載被告丁○○、戊○○前往臺北
    市○○○路○ 段麥當勞旁，由被告丁○○冒裝為「李正宏」
    書記官出示偽造證件，並交付如附表一編號1 至5 所示之傳
    真文件予己○○後，向其詐得75萬元，俟取款成功後，再依
    指示將取得之款項，於扣除渠等應得之報酬後匯入指示之帳
    戶內。(二)又於98年3 月11日由該詐騙集團成員冒稱為地檢署
    「黃立維檢察官」、警察或銀行行員，向告訴人庚○○誆稱
    其涉洗錢罪嫌，須依指示繳納保證金始免遭通緝，致庚○○
    陷於錯誤後，再由「大發」、「阿三」等人聯絡被告乙○○
    駕駛前開汽車，於98年3 月11日下午某時搭載其餘被告前往
    臺北市中正紀念堂音樂廳走廊附近，由被告丁○○冒裝為法
    警「鄭新武」，並交付如附表一編號8 至11所示之傳真文件
    予庚○○後，詐得110 萬元，俟取款成功後，再依指示，將
    取得之款項扣除應得之報酬後匯入指示之帳戶內。(三)除被告
    乙○○、丁○○外，被告戊○○亦於98年3 月13日下午某時
    ，依「大發」、「阿三」等人之指示，搭乘被告乙○○所駕
    駛上開車輛，前往臺北市○○路與貴陽街口之介壽公園，並
    於被告丁○○冒裝為「李正宏」書記官出示偽造證件及交付
    如附表一編號12、13所示之傳真文件予告訴人庚○○時，其
    負責在旁把風，共同向庚○○詐得12 5萬元，俟取款成功後
    ，再依指示將取得之款項於扣除報酬後匯入指示之帳戶內。
    (四)復於98年3 月5 日由該詐騙集團成員冒稱為財政部人員「
    錢文麗」，向告訴人丙○○誆稱其財產需領到法院公證始可
    免遭查封云云，致丙○○陷於錯誤，再由「大發」、「阿三
    」等人聯絡乙○○駕駛前開車輛，於98年3 月5 日某時，搭
    載被告丁○○、戊○○前往臺北市內湖區碧湖國小附近，由
    被告丁○○冒裝為法務部人員且出示偽造證件，向其詐得65
    萬元，俟取款成功後，再指示將取得之款項扣除應得報酬後
    匯入帳戶內。因認被告等人就此部分尚亦涉有行使偽造公文
    書、行使偽造特種文書、僭行公務員職權、詐欺取財等罪嫌
    云云。
二、按犯罪事實應依證據認定之，無證據不得認定其犯罪事實。
    又不能證明被告犯罪者，應諭知無罪之判決，刑事訴訟法第
    154條第2項、第301條第1項定有明文。再按，事實之認定，
    應憑證據，如未能發現相當證據，或證據不足以證明，自不
    能以推測或擬制之方法，為裁判基礎；且認定不利於被告之
    事實須依積極證據，苟積極證據不足為不利於被告事實之認
    定時，即應為有利於被告之認定；另認定犯罪事實所憑之證
    據，雖不以直接證據為限，間接證據亦包括在內，然無論直
    接證據或間接證據，其為訴訟上之證明，須於通常一般之人
    均不致有所懷疑，而得確信其為真實之程度者，始得據之為
    有罪之認定，倘其證明尚未達到此一程度，而有合理之懷疑
    存在，無從使事實審法院得有罪之確信時，即應由法院為諭
    知被告無罪之判決（最高法院40年臺上字第86號、30年上字
    第816 號、76年臺上字第4986號判例參照）。又按刑事訴訟
    法第156條第2項規定：被告或共犯之自白，不得作為有罪判
    決之唯一證據，仍應調查其他必要之證據，以察其是否與事
    實相符。立法旨意乃在防範被告或共犯自白之虛擬致與真實
    不符，故對自白在證據上之價值加以限制，明定須藉補強證
    據以擔保其真實性。所謂補強證據，係指除該自白本身之外
    ，其他足以證明該自白之犯罪事實確具有相當程度真實性之
    證據而言，雖所補強者，非以事實之全部為必要，但亦須因
    補強證據之質量，與自白之相互利用，足使犯罪事實獲得確
    信者，始足當之。共犯之自白，性質上仍屬被告之自白，縱
    先後所述內容一致，或經轉換為證人而具結陳述，仍屬不利
    己之陳述範疇，究非自白以外之其他必要證據，自不足作為
    證明其所自白犯罪事實之補強證據（最高法院97年度台上字
    第1011號判決意旨參照）。
三、經查：
  (一)被告三人被訴於98年3 月10日共同詐騙己○○75萬元部分：
    訊據被告三人皆堅決否認此部分犯行，均辯稱：伊等均未涉
    及此部分犯行等語，被告戊○○並抗辯：當日伊因與前妻陳
    禾蓁有扶養費糾紛，經臺灣臺中地方法院民事庭通知應於當
    日下午2 時10分至該法院調解等語；被告乙○○亦表示：伊
    係於98年3 月10日始購入車號6A-8689 號自用小客車，隔日
    方開始載送丁○○、戊○○2 人，故渠等未參與該次犯行等
    語。是查，被告戊○○確有於98年3 月10日下午2 時10分遵
    期前往台中地方法院參與該法院98年家調字第219 號給付扶
    養費事件之調解程序，另被告乙○○亦確於該日始購入上開
    自用小客車之事實，除據被告戊○○提出臺灣臺中地方法院
    民事庭通知書外，亦經本院分別向臺灣臺中地方法院及交通
    部公路總局臺中區監理所臺中市監理站函詢屬實，此有臺灣
    臺中地方法院以98年7 月23日中院彥家辛98家調219 字第74
    396 號函覆並檢送聲請人戊○○與相對人陳禾蓁間給付扶養
    費事件調解程序報到單及調解紀錄表各1 份、及交通部公路
    總局臺中區監理所臺中市監理站以98年7 月16日中監中字第
    0980 005820 號函檢附車號6A-8689 自小客車辦理過戶登記
    資料在卷可參（附於本院卷(一)第95、115 -117、120-122 頁
    ）。復經本院調閱被告三人所使用之門號0000000000號、00
    000000 00 號、0000000000號、0000000000號、0000000000
    號、0000 000000 號、0000000000號、00000000000 號等8
    支電話之通聯記錄，依該通話紀錄顯示，被告戊○○所使用
    門號0000000000行動電話，於98年3 月10日該日之發話基地
    台位置均在臺中市或臺中縣潭子鄉，另其餘由「大發」、「
    阿三」等人提供給被告丁○○、乙○○及戊○○等3 人使用
    之7 支行動電話，於當日則未有任何通話情形（見本院卷(二)
    第1 至65頁），是被告等人前揭所辯，應非子虛。至證人己○○固於調查局及偵查中雖皆指認被告戊○○為當時自稱「
    李正宏」、被告丁○○為當時自稱「廖顯華」之人，此有調
    查筆錄、訊問筆錄及本院勘驗98年4 月30日偵訊光碟後所製
    作之勘驗筆錄可稽（詳參98年偵字第13060 號卷第221 頁、
    98 年 度偵字第89 9號卷第235 至237 頁、本院卷(二)第75至
    76頁），然其於本院審理中卻證稱：當時因為見面時間很短
    ，前後不超過2 分鐘，於調查局指認之照片也不是很清楚，
    所以對於伊所指認之人也不是很確定，對當時自稱李正宏之
    人因為時間很短促，伊印象不是很清楚，但是很像在庭被告
    乙○○等語，並當庭指認被告乙○○為自稱「李正宏」之人
    （見本院卷(一)第163 至165 頁），顯見證人己○○於交錢之
    際，因時間短暫，未能詳細記憶收款之人長相，又因年歲已
    高，復自承身體狀況不佳，有心臟病、高血壓及白內障之眼
    疾，故證人己○○是否真能清楚記得取款之人之面容，實非
    無疑，自不得以己○○有瑕疵之指認，即遽為不利被告等人
    之認定。從而公訴人指稱被告三人涉犯此揭犯行部分，自屬
    不能證明。
  (二)被告三人被訴於98年3 月11日共同詐騙庚○○110 萬元部分
    ：訊據被告等人均堅詞否認涉犯此部分犯行，且查，證人庚○○於調查局中係供稱：與伊碰面之男子共有2 位，第1次
    （即98年3 月11日）與伊碰面之男子高瘦、沒有戴眼鏡、穿
    西裝之年輕男子；第2 、3 次（即98年3 月13日及3 月16日
    ）與伊碰面的男子是同一人，中等身材、瘦瘦的、有點年紀
    ，講國、台語，他們二位都會持黑色手提袋到現場裝錢等語
    （詳98年度偵字第8993號卷第12頁）。另於偵查中亦表示：
    第2 次和第3 次是同一位法警，跟第1 次的不同，後來伊跟
    調查局聯絡約3 月19日早上10點在板橋文化路1 段中國信託
    前銀行交付現金，伊交錢時調查局人員就將對方抓住，這次
    取款法警跟第2 、3 次的，都是同一人，今日被抓的三人中
    伊只認識假扮法警之人，就是第2 、3 、4 次取款之人，假
    扮法警者為丁○○，即是跟伊取款之人等語（同上卷第108
    至110 頁）。復於本院審理時再證稱：在調查局中說第一次
    與伊碰面之人為瘦、高、身穿西裝之年輕男子之言屬實，在
    庭之三位被告都不是第一次與伊碰面之人，在庭被告丁○○
    是第2 、3 、4 次交錢時見到的，至於其餘二位被告是第4
    次調查局出面時才看到之人等語（參本院卷(一)第161 至162
    頁）。是經比對證人庚○○前開供述內容，98年3 月11日下
    午某時向其騙取110 萬元者，乃另有其人，而非被告三人，
    應屬灼然。況依本院調閱被告三人所使用之前揭行動電話門
    號之通聯記錄，被告戊○○所使用門號000000000 號行動電
    話，於該日發話之基地台位置均為臺中市或臺中縣潭子鄉，
    而其餘7 支行動電話，於當日亦未有任何通話情形，另綜觀
    卷內資料亦無其他積極證據足證被告三人確有參與此一犯行
    。執此以觀，公訴人指稱被告三人亦涉犯此揭犯行部分，實
    乏依據。
  (三)被告戊○○被訴於98年3月13日共同詐騙庚○○125萬元部分
    ：被告丁○○、乙○○就該部分之犯行業已坦承不諱，並經
    本院論罪科刑如上，惟訊據被告戊○○堅決否認參與此次犯
    行，辯稱：伊當日上午9 點30分至11時，因交通事故到潭子
    鄉公所調解委員會進行調解，隨後至台中縣豐原市○○路申
    請車禍鑑定相關資料，約至下午2 時許結束，隨後即至中央
    健康保險局豐原分局辦理健保業務，同時又到位於豐原市之
    合作金庫辦理健保匯款，整個過程都與太太甲○○在一起，
    約下午4 時返回住處即未再外出等語，並提出臺中縣潭子鄉
    調解委員會通知單、車輛行車事故鑑定委員會98年3 月13日
    函及當日11時47分甲○○至郵局匯款繳付車輛行車事故鑑定
    規費執據影本、健保欠費明細表及繳款單影本各1 份為證（
    見本院卷(一)第88至94頁）。另本院向臺中縣潭子鄉調解委員
    會函詢該會受理98年民、刑調字第151 號聲請人林泰傑、對
    造人戊○○間車禍糾紛案結果，依台中縣潭子鄉調解委員會
    簽到及調解筆錄已證被告戊○○當日確有親自到場簽名並行
    調解程序，有臺中縣潭子鄉公所98年7 月13日潭鄉民字第09
    80014863號函文暨所附簽到及調解筆錄1 紙可憑（本院卷(一)
    第104 、107-108 頁）；繼比對前揭被告等人所持用行動電
    話於該日之通聯記錄，亦未見有被告戊○○於當日曾與其餘
    被告連繫之紀錄，是其前開所辯，顯屬可取。再者，共同被
    告乙○○雖於調查局中供稱：第二次是在98年3 月13日下午
    ，伊駕駛新購車牌號碼6A-8689 號之車輛與「阿忠」（即被
    告戊○○）、「阿華」（即被告丁○○）至臺北市○○路（
    北一女中前公園）向1 名謝姓婦人詐取100 萬元云云；另共
    同被告丁○○亦供陳：98年3 月13日上午9 點左右，因為伊
    家離長髮男子（即被告乙○○）家比較近，所以他先到伊住
    處載伊，然後才去載阿忠，在車上長髮男子接到大發指示要
    到臺北車站附近云云（詳98年偵字第8993號卷第75、142 頁
    ），惟丁○○、乙○○等人此部分之指述，核與上開事證不
    符，且乙○○於本院業已改稱：載丁○○的期間，戊○○不
    一定都有跟，戊○○平常都有跟，但是他有1 或是2 天沒有
    去；詳細時間不記得，但是有時候只有伊跟丁○○兩人等語
    ；另共同被告丁○○亦在本院具結證稱：有一次戊○○沒有
    去，地點好像在臺北總統府附近，對方好像是庚○○等語（
    參本院卷(一)第25頁反面、本院卷(二)第91、93頁），前後供述
    不一，顯見渠等於調查局所為之陳述非無瑕疵可指。此外復
    查無其他證據可資佐證被告戊○○確有參與此部分之犯行，
    自無法以共同被告丁○○、乙○○前揭具有瑕疵之指訴，即
    遽為被告戊○○不利之認定。從而公訴人指稱被告戊○○涉
    犯此次不法行為部分，要屬不能證明。
  (四)被告三人被訴於98年3月5日共同詐騙丙○○65萬元部分：訊
    據被告皆否認參與此部分犯行，且查，證人丙○○於警詢固
    供稱：伊於3 月5 日下午13時許，在碧湖國小前與一名身穿
    黑衣、黑褲，約170 公分左右，20幾歲，短頭髮的男子見面
    ，他說他是法務部錢文麗主任派來的，叫伊將錢交付給他等
    語；暨在偵查中具結證稱：98年3 月5 日前往內湖碧湖國小
    門口向伊取款65萬元者係被告丁○○等語（98年偵字第8993
    號卷第245 至246 、258 頁）。惟證人丙○○於本院審理中
    業已詳證：前來收取款項之男子約172-175 公分，瘦瘦高高
    ，穿著黑色西裝，頭髮是一般的短頭髮，年紀約25-30 歲，
    伊今天仔細看過後，發現都不是在庭的3 位被告，當時檢察
    官有給伊看兩個人的照片，伊有指認其中某一位，可是伊今
    天看又不像是在庭3 位被告，當時伊指認者即為現在在庭之
    丁○○，但當時給伊看的照片模糊不清，且照片是平面的，
    與今日當庭看到係為不同等語（本院卷(一)第161 至165 頁）
    ，是偵查中既未令被告三人親自在庭供證人丙○○指認，且
    證人丙○○指認之照片又模糊不清，其指認之證明力尚非無
    疑。復又依卷附前揭被告三人所使用行動電話門號之通聯記
    錄，被告戊○○所使用之0000000000號電話在當日之基地台
    位置均在臺中縣潭子鄉，而被告等人所使用之其餘7 支電話
    ，於98年3 月5 日該日亦未有任何通話紀錄，再綜觀卷內資
    料亦無其他積極證據足認被告三人確有參與此揭犯行，自無
    從對被告三人為不利之認定。
  (五)且查，被告丁○○、戊○○與乙○○所犯如事實欄一(一)(二)並
    經論罪科刑之行使偽造公文書、僭行公務員職權、詐欺取財
    等罪，固係與不詳姓名、年籍之「大發」、「阿三」等成年
    詐欺集團成員間有犯意之聯絡及行為之分擔，應依刑法第28
    條之規定，論以共同正犯。惟按「共同正犯之所以應對其他
    共同正犯所實施之行為負其全部責任者，以就其行為有犯意
    聯絡為限，若他犯所實施之行為，超越原計畫之範圍，而為
    其所難預見者，則『僅應就其所知之程度』，令其負責，未
    可概以共同正犯論。」（最高法院50年台上字第1060號判例
    意旨可資參照）。本件被告戊○○於調查中供稱：伊與乙○○原為同事，丁○○則為伊國中同學，伊於98年2 月車禍後
    即向乙○○表示生活不好過，乙○○即邀伊加入這個詐騙集
    團，加入後方認識丁○○，伊三人之上手則為綽號「阿三」
    之男子，阿三會以簡訊聯絡乙○○，乙○○再依指示載伊及
    丁○○至指定地點向被害人詐取金錢等語（詳98年度偵字第
    8993號卷第67至68頁）。被告乙○○在審判中則謂：每次都
    是接到綽號「大發」的人的指示才去載丁○○，地點都是「
    大發」講的，但是有時候到高速公路上也有可能臨時再改地
    點等語。被告丁○○亦辯稱：渠等的分工都是綽號「大發」
    的人指示，丁○○的工作內容是到了之後去超商收取相關的
    文書，是騙一次就收一次，等拿到傳真文件後，就到附近等
    綽號「大發」的人的電話，他會告訴伊要去哪裡，並且告訴
    被害人的特徵等語（見本院卷(一)第23、25頁），被告三人所
    述情節乃大致相符，顯見每次詐騙之時間、地點皆是由詐騙
    集團之成員與被害人約定之後，方聯繫被告乙○○駕車搭載
    戊○○及丁○○前往收取傳真文件，並至約定地點取款，被
    告三人抵達約定地點前，對該次詐騙之對象及金額並不知情
    。從而被告三人除參與業經本院論罪科刑之犯罪行為外，對
    於該詐欺集團所為其餘不法行為，既未參與，亦無法置言，
    復未與該詐騙集團之成員有何犯意聯絡，自為其等所難以預
    見。公訴人就超越原計畫之範圍亦令被告三人負起刑責，殊
    顯無據。
  (六)另公訴意旨尚認被告三人涉有共同行使偽造特種文書罪嫌云
    云，然依被告三人所述，渠等向被害人詐騙時，均是由被告
    丁○○出面向被害人取款，此核與證人庚○○、己○○所述
    情節大致相合，惟訊據被告丁○○業已否認曾向被害人提示
    如附表一編號18所載之偽造特種文書，僅以收受之偽造公文
    書傳真文件佯稱為公務員而詐騙被害人等語（見98年度偵字
    第8993號卷第232 頁、本院卷(一)第24頁），且查，如附表一
    編號18所示「臺北地方法院警察處黃正忠警察服務證」乃係
    詐騙集團成員將被告戊○○照片1 張黏貼於上製作而成，被
    告戊○○又僅於被告丁○○出面向被害人取款時，負責在旁
    把風，並未與被害人有所接觸，而被告丁○○與戊○○長相
    、外觀又有不同，難認被告丁○○會持該偽造之服務證向被
    害人出示以為行使。況該服務證正反面皆署名「黃正忠」，
    亦核與證人庚○○、己○○所稱前來取款之人自稱為「法警
    鄭新武」、「法警廖顯華」、「書記官李正宏」之名稱未符
    ，是該服務證自難供被告丁○○於假冒公務員時持以向被害
    人詐騙使用。此外，綜觀全卷，另查無其他積極證據足認被
    告三人有行使偽造特種文書犯行，自不得遽以被害人之指述
    逕認被告等有行使偽造特種文書之犯行。
四、綜前所述，本案依公訴人之舉證，就其所指之上揭各該犯罪
    事實部分，仍有合理之懷疑存在，尚未達通常一般之人均不
    至於有所懷疑而得確信其為真實之程度，無從形成被告三人
    有罪之確信，此外，復查無其他積極證據足資證明被告三人
    涉犯此部分犯行，惟因起訴意旨認被告丁○○、戊○○、乙○○就上開部分倘成立犯罪，與渠等所為且經本院論罪科刑
    之行使偽造公文書等罪間，具有刑法第55條想像競合犯之裁
    判上一罪關係或具有包括一罪之集合犯關係，從而均不另為
    無罪之諭知。
據上論斷，應依刑事訴訟法第299 條第1 項前段，刑法第28條、
第158 條第1 項、第216 條、第211 條、第212 條、第339 條第
1 項、第55條、第51條第5 款、第219 條、第38條第1 項第2 款
，刑法施行法第1 條之1 第1 項、第2 項前段，判決如主文。
本案經檢察官鄭淑壬到庭執行職務。
中    華    民    國    99    年    1     月    15    日
                  刑事第二十庭  審判長法  官  邱景芬
                                      法  官  廖怡貞
                                      法  官  吳佳穎
以上正本證明與原本無異。
如不服本判決應於收受判決後10日內向本院提出上訴書狀，並
應敘述具體理由。其未敘述上訴理由者，應於上訴期間屆滿後
20日內向本院補提理由書（均須按他造當事人之人數附繕本）
「切勿逕送上級法院」。
                                      書記官  周百川
中    華    民    國    99    年    1     月    15    日
附錄本案論罪科刑法條全文：
刑法第158條第1項：
冒充公務員而行使其職權者，處 3 年以下有期徒刑、拘役或
500 元以下罰金。
刑法第211條：
偽造、變造公文書，足以生損害於公眾或他人者，處 1 年以上
、7 年以下有期徒刑。
刑法第212條：
偽造、變造護照、旅券、免許證、特許證及關於品行、能力、服
務或其他相類之證書、介紹書，足以生損害於公眾或他人者，處
1 年以下有期徒刑、拘役或 300 元以下罰金。
刑法216條：
行使第 210 條至第 215 條之文書者，依偽造、變造文書或登載
不實事項或使登載不實事項之規定處斷
刑法第339條第1項：
意圖為自己或第三人不法之所有，以詐術使人將本人或第三人之
物交付者，處 5 年以下有期徒刑、拘役或科或併科 1,000 元以
下罰金。
 附表一
┌──┬─────────────────┬──────────┬────────┐
│編號│文書種類、內容                    │其上偽造之印文內容  │卷附頁數        │
├──┼─────────────────┼──────────┼────────┤
│ 1  │「台北地方法院地檢署監管科公文」之│「台灣省台北地院環境│臺灣板橋地方法院│
│    │偽造公文書1 份（內容為己○○於93年│局」印文1 枚        │檢察署98年偵字第│
│    │3月10 日受監管金額75萬元）        │                    │13060 號卷第223 │
│    │                                  │                    │頁              │
├──┼─────────────────┼──────────┼────────┤
│ 2  │「臺灣台北地方法院檢察署98年偵字第│「台灣省台北地院環境│同上卷宗第224頁 │
│    │0000000 號偵查卷宗卷面」之偽造公文│局」印文1 枚        │                │
│    │書1 份（內容為98年3 月10日己○○常│                    │                │
│    │業詐欺案、監管金額75萬元）        │                    │                │
├──┼─────────────────┼──────────┼────────┤
│ 3  │「法務部行政執行假扣押處份命令」之│「台灣省台北地院環境│同上卷宗第225頁 │
│    │偽造公文書1 份（內容為受凍結管制人│局」印文1 枚        │                │
│    │己○○、於98年3 月10日執行）      │                    │                │
├──┼─────────────────┼──────────┼────────┤
│ 4  │「請求暫時性凍結執行聲請書」1 份（│                    │同上卷宗第222頁 │
│    │內容為己○○願聲請配合於98年3 月10│                    │                │
│    │日將財產凍結）                    │                    │                │
├──┼─────────────────┼──────────┼────────┤
│ 5  │空白之「個人資料外洩授權止付申請書│                    │同上卷宗第228頁 │
│    │」1份                             │                    │                │
├──┼─────────────────┼──────────┼────────┤
│ 6  │「台北地方法院地檢署監管科公文」之│「台灣省台北地方環境│同上卷宗第226頁 │
│    │偽造公文書1 份（內容為己○○於93年│局」及「書記官孫淑惠│                │
│    │3 月11日受監管金額100 萬元）      │」印文各1 枚（應予沒│                │
│    │                                  │收）                │                │
├──┼─────────────────┼──────────┼────────┤
│ 7  │「請求暫時性凍結執行聲請書」1 份（│                    │同上卷宗第227頁 │
│    │內容為己○○聲請配合於98年3 月11日│                    │                │
│    │將財產凍結）                      │                    │                │
├──┼─────────────────┼──────────┼────────┤
│ 8  │「臺灣台北地方法院檢察署97年度偵字│「台灣台北地方法院監│同前署98年偵字第│
│    │第0000000 號偵查卷宗卷面」之偽造公│管科」印文1枚       │8993號卷第27頁  │
│    │文書1 份（內容為98年3 月11日庚○○│                    │                │
│    │常業詐欺案、監管金額110 萬元）    │                    │                │
├──┼─────────────────┼──────────┼────────┤
│ 9  │「法務部行政執行假扣押處份命令」之│「台灣台北地方法院監│同上卷宗第28頁  │
│    │偽造公文書1 份（內容為受凍結管制人│管科」印文1枚       │                │
│    │庚○○、於98年3 月11日執行）      │                    │                │
├──┼─────────────────┼──────────┼────────┤
│10  │「請求暫時性凍結執行聲請書」1 份（│                    │同上卷宗第29頁  │
│    │ 內容為庚○○聲請配合於98年3 月11 │                    │                │
│    │ 日將財產凍結）                   │                    │                │
├──┼─────────────────┼──────────┼────────┤
│11  │「臺灣台北地方法院收據」1 份（內容│「臺灣臺北地方法院」│同上卷宗第24頁  │
│    │為庚○○於98年3 月11日繳款110 萬元│公印文及「臺灣臺北地│                │
│    │）                                │方法院監管科」印文各│                │
│    │                                  │1 枚                │                │
├──┼─────────────────┼──────────┼────────┤
│12  │「臺灣台北地方法院檢察署97年度偵字│「台灣省台北地院環境│同上卷宗第25頁  │
│    │第0000000 號偵查卷宗卷面」之偽造公│局」及「書記官孫淑惠│                │
│    │文書1 份（內容為98年3 月13日庚○○│」印文各1 枚（應予沒│                │
│    │常業詐欺案、監管金額125 萬元）    │收）                │                │
├──┼─────────────────┼──────────┼────────┤
│13  │「請求暫時性凍結執行聲請書」1 份（│                    │同上卷宗第26頁  │
│    │ 內容為庚○○聲請配合於98年3 月13 │                    │                │
│    │ 日將財產凍結）                   │                    │                │
├──┼─────────────────┼──────────┼────────┤
│14  │「臺灣台北地方法院檢察署97年度偵字│「台灣省台北地院環境│同上卷宗第31頁  │
│    │第0000000 號偵查卷宗卷面」之偽造公│局」及「書記官孫淑惠│                │
│    │文書1 份（內容為98年3 月16日庚○○│」印文各1 枚（應予沒│                │
│    │常業詐欺案、監管金額200 萬元）    │收）                │                │
├──┼─────────────────┼──────────┼────────┤
│15  │「請求暫時性凍結執行聲請書」1 份（│                    │同上卷宗第30頁  │
│    │ 內容為庚○○聲請配合於98年3 月16 │                    │                │
│    │ 日將財產凍結）                   │                    │                │
├──┼─────────────────┼──────────┼────────┤
│16  │「臺灣台北地方法院檢察署97年度偵字│「台灣省台北地院環境│同上卷宗第8頁   │
│    │第0000000 號偵查卷宗」之偽造公文書│局」及「書記官孫淑惠│                │
│    │1 份（內容為98年3 月19日庚○○常業│」印文各1 枚        │                │
│    │詐欺案、監管金額350 萬元）（應予沒│                    │                │
│    │收）                              │                    │                │
├──┼─────────────────┼──────────┼────────┤
│17  │「請求暫時性凍結執行聲請書」1 份（│                    │同上卷宗第9頁   │
│    │ 內容為庚○○聲請配合於98年3 月19 │                    │                │
│    │ 日將財產凍結）（應予沒收）       │                    │                │
├──┼─────────────────┼──────────┼────────┤
│18  │「臺北地方法院警察處警員黃正忠（證│「臺北縣警察局」印文│同上卷宗第71、72│
│    │號北市字第90166 號）警察服務證」之│1 枚                │頁              │
│    │偽造特種文書1 張（應予沒收）      │                    │                │
├──┼─────────────────┴──────────┴────────┤
│19  │「台灣省台北地院環境局」、「書記官孫淑惠」之偽造印章各1 只（未扣案，應予沒│
│    │收）                                                                      │
├──┼─────────────────────────────────────┤
│20  │「臺北縣警察局」之偽造印章1 只（未扣案，應予沒收）                        │
└──┴─────────────────────────────────────┘
附表二
┌──┬───────────────────┬─────────────────┐
│編號│          扣押物品                    │查扣地點                          │
├──┼───────────────────┼─────────────────┤
│1   │行動電話（含門號0000000000、0000000000│丁○○、乙○○、戊○○身上、車號車│
│    │、0000000000號、0000000000、0000000000│上                                │
│    │578號共5支                            │                                  │
├──┼───────────────────┼─────────────────┤
│2   │車號6A-8689 號自用小客車（含鑰匙、遙控│臺北縣漢生東路64號停車場          │
│    │器）1輛                               │                                  │
├──┼───────────────────┼─────────────────┤
│3   │便條紙1份                             │車號6A-8689 號自用小客車車內      │
├──┼───────────────────┼─────────────────┤
│4   │現金紙袋1個                           │丁○○身上                        │
├──┼───────────────────┼─────────────────┤
│5   │電話卡資料1份                         │乙○○位於台中縣潭子鄉○○路82巷17│
│    │                                      │號6樓之住處                       │
├──┼───────────────────┼─────────────────┤
│6   │資料1份                               │同上                              │
└──┴───────────────────┴─────────────────┘
附表三
┌──┬────────────────┬───────────┬────────┐
│編號│扣押物品                        │查扣地點              │所有人          │
├──┼────────────────┼───────────┼────────┤
│1   │現金40萬元                      │車號6A-8689 號自用小客│丁○○          │
│    │                                │車車內                │                │
├──┼────────────────┼───────────┼────────┤
│1   │隨身硬碟1台                     │同上                  │丁○○          │
├──┼────────────────┼───────────┼────────┤
│2   │筆記型電腦1台                   │同上                  │丁○○          │
├──┼────────────────┼───────────┼────────┤
│3   │購買西裝單據1張                 │同上                  │丁○○          │
├──┼────────────────┼───────────┼────────┤
│4   │超商傳真發票1張                 │丁○○身上            │丁○○          │
├──┼────────────────┼───────────┼────────┤
│5   │行動電話（內含門號0000000000號  │戊○○身上            │戊○○          │
│    │SIM卡）                         │                      │                │
├──┼────────────────┼───────────┼────────┤
│6   │金融卡及信用卡                  │戊○○身上            │戊○○          │
├──┼────────────────┼───────────┼────────┤
│7   │柏台德重機車駕照、保險證        │戊○○身上            │戊○○          │
├──┼────────────────┼───────────┼────────┤
│8   │賓士車鑰匙                      │戊○○身上            │戊○○          │
├──┼────────────────┼───────────┼────────┤
│9   │ASUS筆記型電腦                  │丁○○位於台中縣潭子鄉│丁○○之兄      │
│    │                                │復興路2 段38號之住處  │                │
├──┼────────────────┼───────────┼────────┤
│10  │現金4萬元                       │乙○○位於台中縣潭子鄉│乙○○          │
│    │                                │光陽路82巷17號6 樓之住│                │
│    │                                │處                    │                │
├──┼────────────────┼───────────┼────────┤
│11  │存摺                            │同上                  │乙○○          │
└──┴────────────────┴───────────┴────────┘

司法院資訊處製作；財團法人民間司法改革基金會備份。
